臺灣屏東地方法院刑事判決             100年度訴字第1376號
公  訴  人  臺灣屏東地方法院檢察署檢察官
被      告  柯建志
上列被告因違反毒品危害防制條例案件，經檢察官提起公訴（10
0 年度毒偵字第2137號），被告於本院準備程序中就被訴事實為
有罪陳述，經本院合議庭裁定由受命法官獨任進行簡式審判程序
，並判決如下：
    主  文
柯建志施用第一級毒品，處有期徒刑肆月，如易科罰金，以新臺
幣壹仟元折算壹日。
    事  實
一、柯建志為瘖啞人，前於民國96年間因施用毒品案件，由臺灣
    板橋地方法院以96年度毒聲字第1465號裁定送觀察、勒戒，
    並經臺灣高等法院以96年度毒抗字第301 號裁定駁回抗告確
    定而送觀察、勒戒後，認有繼續施用毒品之傾向，由臺灣板
    橋地方法院以96年度毒聲字第2547號裁定令入戒治處所施以
    強制戒治，於97年9 月9 日執行完畢釋放，並經臺灣板橋地
    方法院檢察署檢察官以97年度戒毒偵字第586 號為不起訴處
    分確定。詎其猶不思戒絕毒品，於前開強制戒治執行完畢釋
    放後5 年內，復基於施用第一級毒品海洛因之犯意，於99年
    11 月22 日晚間8 時30分許，在屏東縣枋寮鄉枋寮海邊，以
    將海洛因摻水置於針筒後注射入體內之方式，施用海洛因1
    次。嗣於99年11月25日6 時30分許，在上址住處內，為警持
    臺灣屏東地方法院檢察署檢察官核發之拘票拘提到案，復徵
    得其同意採集尿液檢體送驗，因鑑驗結果呈嗎啡陽性反應，
    而查悉上情。
二、案經屏東縣政府警察局枋寮分局報告臺灣屏東地方法院檢察
    署檢察官偵查起訴，並經本院改依簡式審判程序審理。
    理  由
一、按簡式審判程序之證據調查，不受第159 條第1 項之限制，
    刑事訴訟法第273 條之2 定有明文，是依上開規定，於行簡
    式審判程序之案件，被告以外之人於審判外之陳述，除有其
    他不得作為證據之法定事由外，應認具有證據能力。查本案
    如下引用被告以外之人於審判外之陳述，因本案採行簡式審
    判程序，復無其他不得作為證據之法定事由，揆諸首揭說明
    ，應認均具有證據能力，合先敘明。
二、上揭犯罪事實，業據被告柯建志於警詢、本院準備程序及審
    理時坦承不諱（見警卷第3 頁、本院卷第30頁背面、第33頁
    背面、第34頁背面），又被告於99年11月25日9 時許在警局
    所排尿液檢體，經送請臺灣檢驗科技股份有限公司以酵素免
    疫分析法初步檢驗，再以氣相層析質譜儀法確認檢驗結果，
    證實該次尿液檢體確呈嗎啡（即施用海洛因之代謝物）陽性
    反應，有該公司99年12月15日實驗室檢體編號：SC0000000
    號濫用藥物檢驗報告、真實姓名對照表（尿液檢體代號：
    SC0000 000號）各1 份附卷可稽（附於警卷第12、13頁）。
    綜上，足認被告上揭自白與事實相符，堪可採信。又被告前
    因施用毒品案件，由臺灣板橋地方法院以96年度毒聲字第14
    65號裁定送觀察、勒戒，並經臺灣高等法院以96年度毒抗字
    第301 號裁定駁回抗告確定而送觀察、勒戒後，認有繼續施
    用毒品之傾向，由臺灣板橋地方法院以96年度毒聲字第2547
    號裁定令入戒治處所施以強制戒治，於97年9 月9 日執行完
    畢釋放等情，有臺灣高等法院被告前案紀錄表及在監在押全
    國紀錄表各1 份在卷可考，堪認屬實，是被告於前開強制戒
    治執行完畢釋放後5 年內，再犯本案施用毒品犯行，核與毒
    品危害防制條例第23條第2 項所定相符，公訴人提起公訴，
    於法並無不合，本院自應依法論科。
三、按海洛因為毒品危害防制條例第2 條第2 項第1 款所稱之第
    一級毒品。核被告柯建志所為，係犯毒品危害防制條例第10
    條第1 項之施用第一級毒品罪；其持有海洛因之低度行為，
    應為施用海洛因之高度行為所吸收，不另論罪。又被告為瘖
    啞人，有被告之警詢筆談紀錄1 份附卷足稽（見警卷第6 、
    7 頁），復經本院當庭確認無訛，雖其前已有多次施用毒品
    之犯行，惟本院衡其知識及謀生技能均較常人為差，本次犯
    行實係基於前施用毒品之同一心癮所致，且犯後已有悔意，
    爰依刑法第20條規定減輕其刑。爰審酌被告曾因施用毒品犯
    行而送觀察、勒戒、強制戒治執行完畢，仍不知悔改，復再
    度施用第一級毒品，顯見其戒絕毒品之決心不堅，惟念其施
    用毒品乃戕害自己身心健康，尚未危及他人，犯後坦承犯行
    ，態度良好，暨其為瘖啞人士，到庭均需手語通譯員協助其
    陳述，生活狀況較一般正常人艱困，並其犯罪動機、目的及
    智識程度等一切情狀，量處如主文所示之刑，並諭知易科罰
    金之折算標準，以示懲儆。至被告所有供本案施用毒品所用
    之注射針筒，並未扣案，復據被告供承於犯案後業已丟棄（
    見本院卷第34頁背面），堪認業已滅失，自無從宣告沒收，
    併此指明。
據上論斷，應依刑事訴訟法第273 條之1 第1 項、第299條第1項
前段，毒品危害防制條例第10條第1 項，刑法第11條前段、第20
條、第41條第1 項，判決如主文。
本案經檢察官邱呂凱到庭執行職務。
中    華    民    國   100    年    11    月    30    日
                    刑事第五庭  法  官  謝濰仲
以上正本證明與原本無異。
如不服本判決應於收受判決後10日內向本院提出上訴書狀，並應
敘述具體理由；其未敘述上訴理由者，應於上訴期間屆滿後20日
內向本院補提理由書（均須按他造當事人之人數附繕本）「切勿
逕送上級法院」。
中    華    民    國   100    年    11    月    30    日
                                書記官  黃美玲
附錄本案論罪科刑法條全文：
毒品危害防制條例第10條第1項
施用第一級毒品者，處6 月以上5 年以下有期徒刑。